臺灣士林地方法院民事裁定
111年度消債清字第16號
債  務  人  王美美  
代  理  人  郭宜甄律師
上列債務人聲請清算事件，本院裁定如下：
    主  文
債務人王美美自民國一百一十一年四月二十六日十七時起開始清
算程序。
命司法事務官進行本件清算程序。
    理  由
一、按債務人不能清償債務或有不能清償之虞者，得依本條例所
    定更生或清算程序，清理其債務；債務人對於金融機構負債
    務者，在聲請更生或清算前，應向最大債權金融機構請求協
    商債務清償方案，或向其住、居所地之法院或鄉、鎮、市、
    區調解委員會聲請債務清理之調解；消費者債務清理條例（
    下稱消債條例）第3條、第151條第1項分別定有明文。又法
    院開始清算程序之裁定，應載明其年、月、日、時，並即時
    發生效力；法院裁定開始更生或清算程序後，得命司法事務
    官進行更生或清算程序；必要時，得選任律師、會計師或其
    他適當之自然人或法人一人為監督人或管理人；復為消債條
    例第83條第1項、第16條第1項所明定。
二、本件聲請意旨略以：其有不能清償債務之虞，前已向本院聲
    請債務清理之調解，惟調解不成立；其復未經法院裁定開始
    更生程序或許可和解或宣告破產，爰依法聲請清算等語。
三、查債務人主張之上開事實，業據其提出債務人戶籍謄本（見
    本院110年度司消債調字第397號卷【下稱消債調卷】第3頁
    ）、財團法人金融聯合徵信中心當事人綜合信用報告暨前置
    協商專用債權人清冊（見消債調卷第11至17頁）、民國108 
    至109 年度綜合所得稅各類所得資料清單及全國財產稅總歸
    戶財產查詢清單（見消債調卷第7至9頁）、調解不成立證明
    書（見消債調卷第27頁）、勞工保險年資暨異動查詢（見消
    債調卷第4頁、本院卷第36頁）、坪林區農會帳戶存摺明細
    （見本院卷第32至34頁）、中華民國人壽保險商業同業公會
    投保查詢資料（見本院卷第56頁）等件為證。又債務人居住
    在新北市，其名下無不動產，自陳從事保母工作，每月薪資
    約2萬5,000元（見消債調卷第6頁、本院卷第26、30頁），
    領有水源補助每月約450元（見消債調卷第6頁）；又其主張
    每月必要生活支出費用約為1萬8,613元(見消債調卷第6頁)
    ，另每月尚須給付母親扶養費約4,638元(見消債調卷第6頁)
    ，故其每月可支配所得僅為2,199元（計算式：25,000元＋45
    0元-18,613元-4638元＝2,199元）；則以債務人陳報之債權
    總額已達109萬4,000元（見消債調卷第10頁）觀之，綜合評
    估債務人財產、信用及勞力等狀況，債務人確有不能清償債
    務之虞之情事。此外，復查無消債條例第6條第3項、第8條
    或第82條第2項所定駁回清算聲請之事由存在，則債務人聲
    請清算，應屬有據。依上開說明，應予開始清算程序，並命
    司法事務官進行本件清算程序。
四、爰裁定如主文。
中　　華　　民　　國　　111 　年　　4 　　月　　26　　日
                  民事第三庭法　官  陳菊珍
以上正本係照原本作成。
本裁定不得抗告。
中　　華　　民　　國　　111 　年　　4 　　月　　26　　日
                            書記官　曹永瑄